臺灣新北地方法院刑事判決
110年度審交易字第1147號
公  訴  人  臺灣新北地方檢察署檢察官
被      告  周政宜



上列被告因過失傷害案件，經檢察官提起公訴（110年度偵字第2
4663號），被告於準備程序中就被訴事實為有罪之陳述，經本院
裁定改以簡式審判程序審理，判決如下：
    主  文
周政宜犯過失傷害罪，處拘役貳拾日，如易科罰金，以新臺幣壹
仟元折算壹日。
    事實及理由
一、本件犯罪事實及證據，除以下應予更正或補充外，其餘均引
    用如附件一、檢察官起訴書之記載。
　㈠犯罪事實欄一倒數第3行「左側第四腳趾蹠骨骨關節脫臼」更
    正為「左側第四腳趾蹠骨與趾骨關節脫臼」。
　㈡犯罪事實欄一倒數第1至2行「左側膝擦傷」更正為「右側膝
    部擦傷」。
　㈢犯罪事實欄一末行補充「周政宜於案發後停留現場，於有偵
    查權限之機關及公務員發覺其犯罪前，向前往現場處理之員
    警表明其為肇事人自首並願接受裁判。」
　㈣證據部分補充「道路交通事故肇事人自首情形記錄表、新北
    市車輛行車事故鑑定覆議會新北覆議0000000號鑑定覆議意
    見書、本院勘驗報告書暨擷取照片(詳附件二)各1份、被告
    周政宜於本院準備程序、審理時之自白」。
　㈤被告肇事之過失責任為汽車駕駛人轉彎時，行經交岔路口未
    達中心處，占用來車道搶先左轉彎，此除經被告於本院審理
    時自白外，並有上揭證據資料及本院勘驗報告書、照片在卷
    足稽，其過失責任甚明。至被告於本院審理時，一再指出告
    訴人在本件肇事中，亦有騎乘機車夜間未開大燈、超速行駛
    等過失責任，以此指摘上揭新北市車輛行車事故鑑定覆議委
    員會之覆議意見，然查上揭告訴人之過失責任固然屬實(覆
    議意見書亦有詳載並說明其為次因)，但不影響被告本件過
    失犯罪之成立，應予指明。被告未行至交岔路口中心處搶先
    左轉，並占用來車道，致與告訴人騎乘之機車發生碰撞，本
    即被告之過失在先，不能反指責告訴人如減速慢行、開亮大
    燈，被告即可避免本件車禍之發生，此種變更因果論，顯與
    事實發生情形不符，本件係被告上揭過失與告訴人未注意車
    前狀況等過失合致而生，欠一原因即難生成本件傷害結果，
    是被告所辯難認合理。
二、論罪科刑：
  ㈠核被告所為，係犯刑法第284條前段之過失傷害罪。
  ㈡被告於案發後停留現場，於有偵查權限之機關及公務員發覺
    其犯罪前，向前往現場處理之員警表明其為肇事人自首並願
    接受裁判乙節，有道路交通事故肇事人自首情形記錄表1紙
    附卷足憑（見偵卷第47頁），足認被告合於自首要件，應依
    刑法第62條前段之規定減輕其刑。
  ㈢爰審酌被告駕駛車輛參與道路交通，本應小心謹慎以維護自
    身及他人之生命身體安全，其駕駛車輛行經交岔路口，貿然
    提前左轉，且未禮讓直行車而肇生本件事故，駕駛態度實有
    輕忽，惟念其犯後已坦承犯行，非無悔意，兼衡其素行、自
    陳高職畢業之教育程度、無業，需扶養1名子女之家庭經濟
    狀況，告訴人所受傷勢情形及被告之過失情節等一切情狀，
    量處如主文所示之刑，並諭知易科罰金之折算標準。
據上論斷，應依刑事訴訟法第273條之1第1項、第299條第1項前
段、第310條之2、第454條第2項，刑法第284條前段、第62條前
段、第41條第1項前段，刑法施行法第1條之1，判決如主文。
本案經檢察官黃育仁偵查起訴，檢察官盧祐涵到庭執行職務。
中　　華　　民　　國　　111 　年　　5 　　月　　6 　　日
                  刑事第二十五庭  法  官  王綽光
上列正本證明與原本無異。
如不服本判決，應於判決送達後20日內敘明上訴理由，向本院提
出上訴狀 (應附繕本) ，上訴於臺灣高等法院。其未敘述上訴理
由者，應於上訴期間屆滿後20日內向本院補提理由書「切勿逕送
上級法院」。
                                  書記官  張家瑋
中　　華　　民　　國　　111 　年　　5 　　月　　10　　日
 附錄本案論罪科刑法條全文：
刑法第284條
因過失傷害人者，處1年以下有期徒刑、拘役或10萬元以下罰金
；致重傷者，處3年以下有期徒刑、拘役或30萬元以下罰金。
--------------------------------------------------------
附件一：
臺灣新北地方檢察署檢察官起訴書
                                    110年度偵字第24663號
　　被　　　告　周政宜　女　49歲（民國00年0月00日生）
　　　　　　　　　　　　住臺北市○○區○○○路0段00巷0弄
　　　　　　　　　    　　00號6樓
　　　　　　　　　　　　居新北市○○區○○路00號5樓
　　　　　　　　　　　　國民身分證統一編號：Z000000000號
上列被告因過失傷害案件，業經偵查終結，認應提起公訴，茲將
犯罪事實及證據並所犯法條分敘如下：
　　　　犯罪事實
一、周政宜於民國110年1月10日17時50分許，駕駛車牌號碼000-
    0000號自用小客車，沿新北市新莊區富貴路往中華路方向行
    駛，行經新北市新莊區富貴路與昌平街口前欲左轉昌平街時
    ，其本應注意汽車駕駛人轉彎時，行經交岔路口未達中心處
    ，不得占用來車道搶先左轉彎，而依當時情形並無不能注意
    之情事，竟疏未注意及此貿然搶先左轉，適劉端知騎乘車牌
    號碼000-000號普通重型機車，沿新北巿新莊區富貴路往思
    源路方向直行駛來，雙方車輛因而發生碰撞，致劉端知人、
    車倒地，因而受有左側第四腳趾蹠骨骨關節脫臼、左側足部
    第二三蹠骨骨折、左側踝部撕裂傷、左側小腿擦傷、左側膝
    擦傷、下背部擦傷等傷害。
二、案經劉端知訴由新北市政府警察局新莊分局報告偵辦。
　　　　證據並所犯法條
一、證據清單及待證事實：
編號 證　據　名　稱　　 待　證　事　實　　 1 被告周政宜於警詢及偵查中之供述 被告於上開時地，駕駛自用小客車左轉時，與告訴人騎乘之機車發生碰撞之事實。 2 告訴人劉端知於警詢及偵查中之指訴 告訴人於上開時、地，騎乘機車直行，與對向左轉之被告所駕駛之自用小客車發生碰撞，致告訴人受有前揭傷害之事實。 3 新北市政府警察局新莊分局交通事故現場圖、道路交通事故調查報告表㈠、㈡各1份、現場及車損照片共12張、監視錄影光碟1片、新北巿政府警察局舉發違道路交通管理事件通知書2份 上開犯罪事實全部。 4 衛生福利部雙和醫院乙種診斷證明書 告訴人受有上開傷害之事實。 5 新北巿政府車輛行車事故鑑定會新北車鑑字第0000000鑑定意見書1份 鑑定意見認： 一、被告駕駛自用小客車，未行至交岔路口中心處搶先左轉，為肇事主因。 二、告訴人駕駛普通重型機車， 夜間行車未開亮頭燈，未注意車前狀況且未減速慢行，為肇事次因。 
二、被告所為，係犯刑法第284條前段過失傷害罪嫌。
三、依刑事訴訟法第251條第1項提起公訴。
　　此　致
臺灣新北地方法院
中　　華　　民　　國　 110　　年　　10　　月　　25　　日
　　　　　　　　　　　　    　檢　察　官  黃育仁
　　　　　　　　　　　　　　　
　附件二、臺灣新北地方法院刑事案件勘驗光碟報告
案號：110年度審交易字第1147號
股別：慶股
案由：過失傷害
一、勘驗標的：偵查卷內之錄影光碟1片。
二、勘驗方式：以電腦播放上開錄影光碟檔案。
三、勘驗結果：
光碟內有「IMG_0846.mp4 〈播放時間長度：13秒〉」1個檔案，係
監視器之錄影畫面。
  1.富貴路為雙向單線車道，被告行向是富貴路左轉昌平街，告
    訴人行向為對向即富貴路直行往幸福路。
  2.撥放至2秒，路口號誌為黃燈，被告駕駛之自用小客車有開
    亮頭燈，已越過車輛停止線，行至畫面右側之斑馬線處，告
    訴人騎乘機車未開亮頭燈，行至畫面左側斑馬線處（如附件
    編號1）。緊接著，被告駕駛之自用小客車在斑馬線處車頭
    轉向左邊欲左轉（如附件編號2）。
  3.撥放至3秒，告訴人騎乘之機車已穿越昌平街，行至斑馬線
    前方腳踏車穿越道之前方，隨即與行至對向車道上被告駕駛
    之自用小客車發生碰撞，碰撞時被告自用小客車之左後輪還
    壓在由下往上第四條斑馬線左側邊緣處（按：此路口共有八
    條斑馬線，如附件編號3、4）。
勘驗光碟報告附件照片:
↓圖1：
 
↓圖2：
 
↓圖3：
 
↓圖4：